

# Héctor Novoa Segade

/\* Hola, soy Héctor y estoy emocionado por presentaros mi perfil. Apasionado de las artes gráficas, la música, la animación, los videojuegos y como no, la programación.

Curioso por naturaleza, me ha llevado a ser un "Jack of all trades", me gusta aprender tecnologías nuevas constantemente.

Aparte de tener una mente inquisitiva, soy una persona proactiva. No es raro que yo mismo proponga soluciones nuevas.

Para concluír, comentar que no le eche para atrás mi poca experiencia, ya que he cambiado de area recientemente. Esto me permite aportar una adaptabilidad superior, ya que no tengo unas costumbres marcadas.\*/

#### Contacto

/hectornsgit ()



/in/hectornovoa



hector.novoa.segade@gmail.com



+34 698187732



# **Estudios**

HACK A BOSS (2022-2023) Desarrollador full-stack

/\* Desarrollar diferentes proyectos en equipo. Actividades semanales de pair programming y de practica de soft skills. Enlaces más abajo.\*/

**HACK A BOSS (2023)** 

Track de iniciación a PHP

/\* Desarrollar una API REST utilizando Symfony y MariaDB sin previo conocimiento del framework.

Enlaces más abajo.\*/

HACK A BOSS (2023)

Track de Docker y Kubernetes.

/\* Desplegar una aplicación en express capaz de recibir peticiones http dividida en dos servicios diferentes. Enlaces más abajo. \*/

**HACK A BOSS (2023)** 

Track de Testing e iniciación a clean code.

/\* Realizar una serie de pruebas manuales y automatizadas sobre una aplicación y documentarlo. Enlaces más abajo. \*/

Cámara de comercio (2021) Desarrollo de aplicaciones 3D

/\* Desarrollar un sencillo juego usando

Unity, C# y Blender. Enlaces más abajo. \*/

Experiencia

Mástil publicidad S.L.(2019-2020) Técnico en impresión digital

/\* Organizar mis tareas durante los tiempos de impresión para optimizar al máximo la jornada. \*/

Print Factory LX (2018) @Portugal Becario, técnico en pre-impresión

/\* Trabajar y comunicarme con mis compañeros y clientes en diferentes idiomas. \*/

B2B signs (2018) @Irlanda Becario, diseñador gráfico

/\* Atender las necesidades de los clientes y buscar varias soluciones posibles. \*/

Uniter Etiquetas S.L. (2017) Becario, técnico de preimpresión

/\* Trabajar en equipo con los impresores y clientes. \*/

# Voluntariado

Comunidad de Hackaboss (2023 - Actualidad) Ambassador

- Moderar las publicaciones de la Comunidad.

- Gestionar la resolución de las preguntas y dudas de la Comunidad, no sólo las técnicas.
- Creación de proyectos colaborativos dentro de la Comunidad usando tecnologías como java, javascript y python en el core.
- Creación de Contenido Audivisual para la Comunidad de HACK A BOSS relacionado a temas tecnológicos.
- Liderar eventos virtuales de la Comunidad.
- Resolver retos de programación semanales.
- Ayudar en eventos presenciales de la comunidad.

**A2** 

# Stacks

Html Php **Symfony** Css **Python** JS TS C# Git Unity Notion React Native Figma Docker Next Jest Nest SQL SOLID Adobe Suite Mongo

# Proyectos / Logros

(Hoorry)=>



(HelpYeah)=>



(ESET\_Testing)=>

(VHS\_Collection)=>



(ThreeJS test)=>

(3DGameDemo)=>

(Ganador\_HACK\_A\_CODER Feb2024)=> Linked in

(FreeDayQuiz)=>



# Idiomas

Portugués

Nativo **Español** Nativo Gallego Inglés C1